Inventaris van het archief van het Bureau Afwikkeling Bezoldiging 1940-1945 van de Hoofdafdeling Intendance en Administratie van de Koninklijke Marine
Nationaal Archief, Den Haag
Koninklijke Marine: Hoofdafdeling Intendance en Administratie, Bureau Afwikkeling Bezoldiging 1940-1945
KM / Bezoldiging 1940-1945
1919-1985
merendeel 1945-1960
D111
4.00 meter; 1044 inventarisnummers.
Normale geschreven, getypte en gedrukte documenten, geen bijzondere handschriften.
Nationaal Archief, Den Haag
Koninklijke Marine / Hoofdafdeling Intendance en administratie / Bureau Afwikkeling Bezoldiging (1940-1945)
Hoofdintendance Zeemacht en voorlopers (1919-1945)
Ministerie van Defensie / Afwikkelingsbureau (1941-1943)
Dit archief heeft betrekking op de bezoldiging van het marinepersoneel (Tweede Wereldoorlog). De stukken betreffen aldus o.a. de verrekening van na de invasie uitgekeerde gelden, uitbetaling aan echtgenoten van militairen die in Japanse krijgsgevangenschap zijn, uitkeringen uit de Zeemanspot en correspondentie met instanties (Nationaal Steunfonds, Centraal Bureau Verzorging Oorlogsslachtoffers). Een groot gedeelte van het archief betreft persoonsdossiers met betrekking tot de onderduikperiode in Nederland en de rehabilitatie van Indische oorlogsslachtoffers. Ten slotte zijn enkele stukken opgenomen van de Hoofdintendance Zeemacht en voorlopers en van het Afwikkelingsbureau van het Ministerie van Defensie.
Archiefvorming
Geschiedenis van de archiefvormer
Het Bureau Afwikkeling Bezoldiging 1940 - 1945 van de Hoofdafdeling Intendance en administratie van de Koninklijke Marine is in 1946 ingesteld voor de uitvoering van de circulaire voor de Zeemacht no 1455, vastgesteld bij ministeriële resolutie van 1 juli 1946 betreffende de bezoldiging van de zogenaamde ondergedoken militairen. Aanspraak op de volle militaire inkomsten (onder aftrek van genoten pensioen, wachtgeld of burgerinkomsten) hebben:
de beroepsmilitairen der Zeemacht gedurende de tijd, welke zij door maatregelen vanwege de bezetter in gevangenissen of concentratiekampen hebben gezeten
de beroepsmilitairen der Zeemacht gedurende de periode dat zij na 10 c.q. 13 mei 1943 zijn ondergedoken (in plaats van zich in krijgsgevangenschap te begeven).
Ook hield dit bureau zich bezig met de uitvoering van de financiële regelingen met betrekking tot de rehabilitatie van oorlogsslachtoffers uit Nederlands-Indië.
Dit Bureau heeft tot en met 1960 bestaan en vervolgens zijn de lopende zaken overgenomen door het Bureau Militaire Bezoldiging, ook vallend onder de Hoofdafdeling Intendance en administratie van de Koninklijke Marine.
Overig aangetroffen archiefvormende organen met betrekking tot bezoldiging van marinepersoneel:
Hoofdintendance Zeemacht van de Koninklijke Marine en voorlopers
Afwikkelingsbureau van het Ministerie van Defensie (in bezet Nederland)
De Koninklijke Marine was belast met de zorg voor de defensie te water van Nederland en zijn koloniën. De belangrijkste onderdelen van die taak hadden betrekking op het materiaal der zeemacht (scheepsbouw, stoomvaartdienst, artillerie, intendance), het loodswezen, de hydrografie, het personeel der zeemacht en de financiën benodigd voor de uitvoering van deze taak. In 1928 werden de ministeries van Oorlog en van Marine verenigd tot het Ministerie van Defensie. In mei 1940, bij de inval van de Duitsers in Nederland, vestigde de Nederlandse regering zich in Londen, alwaar het Ministerie van Defensie in 1941 werd gesplitst in een Ministerie van Oorlog en een Ministerie van Marine.
In Nederland werd op 15 juni 1940 het Departement van Defensie onder bestuur van de "Chef des Stabes des Wehrmachtsbefehlshaber in den Niederlanden", gen. F.C. Christiansen, gesteld. De naam van het departement werd gewijzigd in "Abwicklungsstelle des Departement van Defensie", afwikkelingsbureau van het departement van Defensie. Het Afwikkelingsbureau, dat zich aanvankelijk bezig hield met de regeling der defensieschaden, de bestemming van de krijgsbuit, de verzorging der oorlogsinvaliden, de regeling der gravendienst, e.a., nam later de financiële verzorging van de families van krijgsgevangenen op zich en vrijwaarde het personeel van het bureau voor de arbeidsinzet in krijgsgevangenschap. Dit afwikkelingsbureau werd in 1942 vervangen door een Commissariaat voor de Belangen van de voormalige Nederlandse Weermacht.
Geschiedenis van het archiefbeheer
Dit archiefblok is in eigen beheer gevormd en na verloop van tijd overgebracht naar het Centraal Archieven Depot (CAD) van het Ministerie van Defensie te Rijswijk. Van daaruit is dit archief in afwachting van bewerking in opslag genomen bij de Centrale Archief Selectiedienst (CAS) te Winschoten.
De archieven zijn in 2008 krachtens wettelijk voorschrift door het Ministerie van Defensie aan het Nationaal Archief overgedragen.
Het archief is krachtens bepalingen van de Archiefwet overgebracht.
Inhoud en structuur van het archief
05.02; 2.13
Selectie en vernietiging
Het gehele archiefblok is op basis van artikel 5 lid e van het Archiefbesluit 1995 voor bewaring in aanmerking gebracht vanwege de oorlogsgerelateerde stukken. Het bestand bestaat uit enkele dossiers, een serie persoonsdossiers en enkele eigentijdse toegangen.
In dit bestand zijn ook archieven van andere archiefvormers aangetroffen:
Hoofdintendance Zeemacht (HIZ) van de Koninklijke Marine en voorlopers
Afwikkelingsbureau van het Ministerie van Defensie (in bezet Nederland)
Deze dossiers van deze archiefvormers hebben allen betrekking op de bezoldiging van marinepersoneel en zijn ook in deze toegang opgenomen.
Ordening van het archief
Primair zijn de stukken geordend op archiefvormer, secundair is het archief op onderwerp geordend. Vervolgens zijn de stukken chronologisch of alfabetisch geordend.
Het archief van het Bureau Afwikkeling Bezoldiging van de Hoofdafdeling Intendance en administratie van de Koninklijke Marine heeft ook eigentijdse toegangen: 2 kaartsystemen en 1 alfabetisch register. Op de kaarten van het kaartsysteem staan de volgende gegevens vermeld: rang en naam van het marinepersoneel, jaar en briefnummers (in sommige gevallen met een korte omschrijving) en een bedrag. Bij het kaartsysteem met betrekking tot de invasiegelden is geen relatie te maken de serie persoonsdossiers. In het alfabetische register zijn de namen van het marinepersoneel op de eerste naamletter geordend. Ook is hierin de rang en een bedrag vermeld.
Aanwijzingen voor de gebruiker
Openbaarheidsbeperkingen
Volledig openbaar.
Materiële beperkingen
Aanvraaginstructie
Openbare archiefstukken kunnen online worden aangevraagd en gereserveerd. U kunt dit ook via de terminals in de studiezaal van het Nationaal Archief doen. Om te kunnen reserveren dient u de volgende stappen te volgen:
U maakt een profiel aan op www.gahetna.nl, en logt vervolgens in
Via de archiefinventaris (alleen de beschrijvingen met rode nummers) selecteert u het gewenste archiefstuk door op de knop 'Reserveren' te klikken
In het volgende scherm geeft u aan op welke dag u het archiefstuk wilt inzien
Indien u zich bevindt in de studiezaal en een tafelnummer heeft ontvangen kunt u dit nummer vermelden. Als u geen tafelnummer heeft kunt u tafelnummer 777 laten staan
Vervolgens bevestigt u uw reservering door deze te versturen.
Verwant materiaal
Beschikbaarheid van kopieën
Beschrijving van de series en archiefbestanddelen
- HOOFDAFDELING INTENDANCE EN ADMINISTRATIE, 1
  - Bureau Afwikkeling 1940 - 1945, 1.1
    - Algemeen, 1.1.1
      - Toegang op naam van personen inzake de verrekening van na de invasie uitgekeerde gelden (invasiegelden)., [1943 - 1952]; 1-2; 1 kaartsysteem
        - Aan - Kwa, [1943 - 1952], 1
        - Lag - Zwi, [1950 - 1952], 2
      - Stukken betreffende de uitbetaling van bezoldiging aan echtgenoten van militairen die in Japanse krijgsgevangenschap zijn., 1944 - 1946; 3; 1 omslag
      - Correspondentie met de Stichting Centrale Financiëring inzake betalingen van loon en wachtgelden aan militairen in de zuidelijke 3 provincies en Nijmegen., 1945; 4; 1 omslag
      - Stukken betreffende de toekenning van uitkeringen uit de Zeemanspot, alsmede correspondentie met het Nationaal Steunfonds inzake deze uitkeringen., 1945 - 1953; 5; 1 omslag
      - Toegang op naam van personen en organisaties inzake de verrekening van bezoldiging., [1945 - 1985]; 6-14; 1 kaartsysteem
        - Aa - Bri, [1945 - 1969], 6
        - Bro - Eyz, [1945 - 1969], 7
        - Faa - Hol, [1945 - 1965], 8
        - Hom - Koy, [1945 - 1966], 9
        - Kra - Mos, [1945 - 1969], 10
        - Mot - Ren, [1945 - 1969], 11
        - Rep - Sou, [1945 - 1984], 12
        - Spa - Von, [1945 - 1981], 13
        - Voo - Zym, [1945 - 1985], 14
      - Correspondentie met het Centraal Bureau Verzorging Oorlogsslachtoffers inzake uitkeringen aan leden van de Koninklijke Marine., 1946 - 1947; 15; 1 omslag
      - Stukken betreffende de berekening van de pensioengrondslagen en afbetalingen van schulden., 1946 - 1953; 16; 1 omslag
      - Stukken betreffende uitbetaling van soldij aan het personeel van het Departement van Overzeesche Gebiedsdelen., 1946 - 1953; 17; 1 omslag
      - Stukken betreffende de rehabilitatie-uitkeringen aan Indische oorlogsslachtoffers., 1947 - 1954; 18; 1 omslag
      - Stukken betreffende de verrekening van gelden, uitgekeerd aan in bezet Nederland verblijvende gezinnen van marinepersoneel, alsmede het osptellen van een regeling hiervoor., 1948 - 1955; 19; 1 omslag
      - Stukken betreffende het toezenden van informatie over de rehabilitatie van Indische slachtoffers aan het Ministerie van Buitenlandse Zaken, alsmede het verzoeken om inlichtingen aan mevrouw J. Zijlmans-Charters., 1957 - 1959; 20; 1 omslag
        Alleen geleidebrieven aangetroffen.
      - Alfabetische register met namen, rangen en bedragen., z.d.; 21; 1 deel
        Niet bekend waar dit register voor gebruikt werd.
    - Onderduikperiode in Nederland, 1.1.2
      - Persoonsdossiers., 1940 - 1956; 22-496; 475 omslagen
        - Aa, B.J. van der; geb.dat.: 27 - 06 - 1903 Verblijfplaats: van 10 november 1944 tot 15 juni 1945 in Duitsland. 1948 - 1949, 22
        - Aalberts, C.; geb.dat.: 15 - 05 - 1922 Verblijfplaats: vanaf 10 mei 1943 ondergedoken, van 1 maart tot 8 oktober 1944 werkzaam als kantoorloper bij de Nederlandsche Hervormde Diakonessen Inrichting in Amsterdam en zat daarna in Hindeloopen. 1946 - 1949, 23
        - Aandeweg, A.; geb.dat.: - Verblijfplaats: vanaf 10 mei 1943 ondergedoken. 1946 - 1953, 24
        - Aandeweg, J.; geb.dat.: 22 - 08 - 1908 Verblijfplaats: vanaf januari 1943 werkzaam in Duitsland, vanaf 7 september 1943 ondergedoken. 1949, 25
        - Aben, W.J.; geb.dat.: - Verblijfplaats: op 28 juli 1943 verongelukt bij Vreeswijk. 1946, 26
        - Abspoel, J.; geb.dat.: - Verblijfplaats: vanaf 15 mei 1943 ondergedoken in Leiden, Bodegraven, Rijnsburg en Leiden. 1948, 27
        - Akkerman, G.G.; geb.dat.: - Verblijfplaats: vanaf 10 mei 1943 ondergedoken. 1946 - 1948, 28
        - Algera, F.; geb.dat.: 15 - 10 - 1921 Verblijfplaats: vanaf 13 mei 1943 ondergedoken in Kollumerzwaag en Garrijp Molenhoek. 1946 - 1949, 29
        - Amels, J.; geb.dat.: - Verblijfplaats: vanaf 13 maart 1944 geïnterneerd in Kamp Amersfoort, vanaf 19 november 1944 gevlucht en ondergedoken in Alkmaar. 1946, 30
        - Ammers, H. van: geb.dat.: - Verblijfplaats: vanaf 4 mei 1943 ondergedoken in Rotterdam en Pernis. 1946, 31
        - Amsems, J.; geb.dat.: 21 - 10 - 1921 Verblijfplaats: vanaf medio november 1942 ondergedoken in Made (Noord-Brabant). 1946 - 1949, 32
        - Andreae, J.J.; geb.dat.: - Verblijfplaats: vanaf 10 mei 1943 ondergedoken in Ede, op 12 maart 1945 overleden. 1950 - 1952, 33
        - Andrée, L.; geb.dat.: - Verblijfplaats: vanaf 10 mei 1943 ondergedoken. 1946 - 1948, 34
        - Asselman, H.; geb.dat.: - Verblijfplaats: vanaf mei 1943 ondergedoken. 1949, 35
        - Aukes, N.; geb.dat.: - Verblijfplaats: vanaf 10 mei 1943 ondergedoken in Amsterdam en Rotterdam. 1946, 36
        - Baart, G.; geb.dat.: 14 - 11 - 1918 Verblijfplaats: ondergedoken en werkzaam bij boeren en de Directie Wieringermeerpolder. 1948, 37
        - Bakker, G.H.; geb.dat.: 21 - 12 - 1902 Verblijfplaats: vanaf 10 mei 1943 ondergedoken. 1948 - 1950, 38
        - Bakker, J.; geb.dat.: - Verblijfplaats: vanaf 10 mei 1943 ondergedoken in Bergum; op 15 november 1944 gefusilleerd. 1946, 39
        - Bakker, N.; geb.dat.: 17 - 07 - 1913 Verblijfplaats: vanaf 10 mei 1943 ondergedoken in Schiebroek, vanaf 12 april 1944 geïnterneerd. 1947 - 1949, 40
        - Bal, J.; geb.dat.: 21 - 05 - 1919 Verblijfplaats: vanaf 21 november 1941 grenscommies der Invoerrechten en Accijnzen, vanaf 10 mei 1943 ondergedoken in Zeist. 1946 - 1951, 41
        - Bals, C.M.; geb.dat.: 10 - 12 - 1908 Verblijfplaats: vanaf 10 mei 1943 ondergedoken in Wouw en Roosendaal. 1949, 42
        - Bals, C.M.; geb.dat.: - Verblijfplaats: vanaf 10 mei 1943 ondergedoken. 1946, 43
        - Bartelds, H.; geb.dat.: - Verblijfplaats: van 1 februari 1941 tot 1 juli 1945 gewerkt bij de PTT. 1946, 44
        - Bastiaans, S.H.; geb.dat.: 01 - 12 - 1902 Verblijfplaats: van 2 januari 1942 tot 18 april 1944 werkzaam als ambtenaar bij de Gemeentebedrijven in Maastricht, op 18 april 1944 overleden. 1946, 45
        - Beelen, B.W.J.; geb.dat.: - Verblijfplaats: vanaf 29 juni 1943 ondergedoken in Utrecht. 1946, 46
        - Beem, C.; geb.dat.: - Verblijfplaats: van 14 mei 1941 tot 4 juni 1945 geïnterneerd in concentratiekamp Oraniënburg. 1946 - 1947, 47
        - Beishuizen, H.; geb.dat.: 06 - 03 - 1903 Verblijfplaats: vanaf 10 mei 1943 afgekeurd. 1949, 48
        - Belzer, M.A.; geb.dat.: 30 - 06 - 1911 Verblijfplaats: vanaf 13 mei 1943 ondergedoken en later krijgsgevangene. 1947 - 1949, 49
        - Berden, B.E. van; geb.dat.: - Verblijfplaats: onbekend. 1946, 50
        - Berg, A.J. van den; geb.dat.: - Verblijfplaats: vanaf 10 mei 1943 ondergedoken. 1946, 51
        - Berg, J. van den; geb.dat.: - Verblijfplaats: vanaf 10 mei 1943 ondergedoken in Hoogland. 1946, 52
        - Berg, P.R. van den; geb.dat.: - Verblijfplaats: vanaf 10 mei 1943 ondergedoken, werkzaam bij de Directie Wieringermeer - Noord-Oost-Polder. 1946, 53
        - Bergsma, A.; geb.dat.: - Verblijfplaats: vanaf 10 mei 1943 ondergedoken. 1946, 54
        - Bergsma, G.; geb.dat.: 05 - 09 - 1920 Verblijfplaats: van mei tot juli 1941 geïnterneerd in de gevangenis in Scheveningen, vanaf mei 1943 vrijgesteld van afvoering in krijgsgevangenschap en werkzaam bij de Nederlandsche Spoorwegen. 1949 - 1950, 55
        - Bergsma, L.; geb.dat.: 10 - 01 - 1914 Verblijfplaats: vanaf 13 mei 1943 ondergedoken. 1946 - 1948, 56
        - Berkeljon, J.A.; geb.dat.: 31 - 12 - 1920 Verblijfplaats: vanaf 10 mei 1943 ondergedoken, van 15 maart 1944 21 november 1944 geïnterneerd in Amersfoort en strafkamp Dornap (Duitsland). 1946 - 1949, 57
        - Berkman, A.; geb.dat.: 18 0 05 - 1921 Verblijfplaats: vanaf 10 mei 1943 ondergedoken in Strijen. 1947 - 1949, 58
        - Bernouw, E.C.; geb.dat.: - Verblijfplaats: vanaf 13 mei 1943 ondergedoken in Breda en Krimpen aan den IJssel, van 28 april tot 3 september 1944 werkzaam bij het Werkspoor. 1946, 59
        - Besterveld, Z.; geb.dat.: - Verblijfplaats: vanaf 23 mei 1945 ondergedoken en lid van Stoottroep Den Helder - Anna Paulowna. 1946, 60
        - Bie, M.E.G. de; geb.dat.: - Verblijfplaats: vanaf 10 mei 1943 ondergedoken en werkzaam op een boerderij en boomkwekerij in Wansum. 1946 - 1948, 61
        - Bijl, S.T.; geb.dat.: - Verblijfplaats: vanaf 10 mei 1943 ondergedoken, vanaf 10 februari 1944 opgenomen in sanatorium Zonnestraal in Loosdrecht. 1948, 62
        - Bimmel, A.; geb.dat.: - Verblijfplaats: vanaf 10 mei 1943 krijgsgevangene. 1946 - 1948, 63
        - Binkhorst, W.; geb.dat.: 05 - 09 - 1922 Verblijfplaats: vanaf juni 1943 ondergedoken. 1946 - 1948, 64
        - Blaak, H. van de; geb.dat.: 18 - 09 - 1907 Verblijfplaats: vanaf 10 mei 1943 ondergedoken en werkzaam voor kost en inwoning bij landbouwer in Dinxperlo. 1946 - 1949, 65
        - Blaasse, W.; geb.dat.: 15 - 11 - 1902 Verblijfplaats: vanaf mei 1943 ondergedoken. 1949 - 1950, 66
        - Blankwater, IJ.; geb.dat.: 27 - 10 - 1897 Verblijfplaats: tot 6 augustus 1943 werkzaam als hulpbode op het stadhuis in Den Helder, daarna tot 4 december 1944 in Noord-Brabant ondergedoken. 1947 - 1949, 67
        - Blankwater, P.J.; geb.dat.: 16 - 12 - 1920 Verblijfplaats: vanaf 13 mei 1943 ondergedoken in Haarlem. 1947 - 1949, 68
        - Blesing, C.J.; geb.dat.: 21 - 08 - 1896 Verblijfplaats: van maart 1942 tot november 1944 werkzaam bij de Luchtbescherming in Den Helder, daarna ondergedoken en actief bij de BS, in februari 1945 gearresteerd en op 27 februari 1945 gefusilleerd. 1946 - 1949, 69
        - Blieck, G. de; geb.dat.: - Verblijfplaats: vanaf 10 mei 1943 ondergedoken in Wilnis. 1946, 70
        - Blokkerus, H.A.; geb.dat.: 26 - 04 - 1902 Verblijfplaats: vanaf mei 1943 ondergedoken in Vlissingen. 1947 - 1949, 71
        - Blom, H.; geb.dat.: - Verblijfplaats: vanaf 10 mei 1943 ondergedoken en werkzaam bij de scheepswerf Gebroeders de Witte in Noord-Scharwoude. 1946 - 1948, 72
        - Blondel, F.; geb.dat.: - Verblijfplaats: vanaf 10 mei 1943 ondergedoken. 1946, 73
        - Bobbink, W.J.; geb.dat.: 02 - 08 - 1904 Verblijfplaats: vanaf 10 mei 1943 ondergedoken en actief bij de Landelijke Organisatie te Apeldoorn. 1946 - 1949, 74
        - Boekhorst, J. te; geb.dat.: - Verblijfplaats: vanaf 13 mei 1943 ondergedoken. 1947 - 1948, 75
        - Boekhout, W.; geb.dat.: - Verblijfplaats: vanaf 10 mei 1943 krijgsgevangene in Alten Grabou, Strassburg en Ludwichburg. 1946 - 1948, 76
        - Boer, S. de; geb.dat.: - Verblijfplaats: vanaf 10 mei 1943 ondergedoken. 1947 - 1948, 77
        - Boer, Th. de; geb.dat.: 01 - 02 - 1921 Verblijfplaats: vanaf 13 mei 1943 ondergedoken in Wymbritseradeel. 1949, 78
        - Bogaard, J.J. van den en Bogaard, M. van den; geb.dat. - Verblijfplaats: vanaf 10 mei 1943 ondergedoken, op 4 en 5 oktober 1944 gefusilleerd. 1947, 79
        - Bogaerts, H.W.J.; geb.dat.: - Verblijfplaats: vanaf 10 mei 1943 ondergedoken. 1946, 80
        - Bohle, W.; geb.dat.: - Verblijfplaats: vanaf 15 februari 1943 werkzaam voor een Duitse firma; vanaf augustus 1944 terug in Nederland. 1946, 81
        - Bokhorst, M.J.; geb.dat.: 11 - 07 - 1920 Verblijfplaats: vanaf 10 mei 1943 ondergedoken in Diessen (Noord-Brabant) en Middelbeers. 1949 - 1950, 82
        - Bolleurs, H.J.C.M.; geb.dat.: 09 - 09 - 1904 Verblijfplaats: vanaf 10 mei 1943 ondergedoken in Nieuwendijk. 1946 - 1949, 83
        - Boogaerd, C.; geb.dat.: - Verblijfplaats: vanaf 7 juli 1943 ondergedoken in Friesland. 1946 - 1948, 84
        - Boon, A. van der; geb.dat.: 13 - 08 - 1898 Verblijfplaats: vanaf mei 1943 ondergedoken. 1946 - 1948, 85
        - Borking, J.; geb.dat.: - Verblijfplaats: vanaf 10 mei 1943 ondergedoken. 1946, 86
        - Bosse, F.C.; geb.dat.: - Verblijfplaats: van 10 mei 1940 tot 10 maart 1941 werkzaam in de Opbouwdienst, van 24 juni 1941 tot 10 april 1943 geïnterneerd in tuchthuis te Rheinbach, vanaf 12 mei 1943 ondergedoken in zijn eigen huis te Amsterdam. 1946 - 1947, 87
        - Bottema, J.; geb.dat.: - Verblijfplaats: vanaf 16 mei 1942 krijgsgevangene, tot 17 december 1944 gevlucht en ondergedoken, daarna opgepakt en gefusilleerd. 1947, 88
        - Bouman, K.A.J.; geb.dat.: - Verblijfplaats: vanaf 13 mei 1943 ondergedoken, vanaf 16 december 1944 geïnterneerd. 1947, 89
        - Bouman, P.A.; geb.dat.: 12 - 04 - 1920 Verblijfplaats: vanaf 10 mei 1943 ondergedoken in zijn eigen huis in Goudswaard. 1947 - 1949, 90
        - Bouvy, H.J.; geb.dat.: - Verblijfplaats: vanaf 21 september 1941 politiek gevangene in gevangenissen en tuchthuizen te Scheveningen, Utrecht, Rheinbach en Siegburg. 1946, 91
        - Braal, A. de; geb.dat.: - Verblijfplaats: onbekend. 1946, 92
        - Braam, A.; geb.dat.: 03 - 10 - 1911 Verblijfplaats: vanaf 10 mei 1943 ondergedoken in Vlissingen. 1947 - 1949, 93
        - Bracht, H. van; geb.dat.: 28 - 01 - 1920 Verblijfplaats: vanaf 10 mei 1943 ondergedoken in de Biesbosch. 1949, 94
        - Braham, P.; geb.dat.: - Verblijfplaats: vanaf 10 mei 1943 ondergedoken. 1946 - 1948, 95
        - Breeuwer, Th.; geb.dat.: - Verblijfplaats: wegens ziekte geen krijgsgevangene; in september 1943 geopereerd en daarna ziek thuis. 1946 - 1948, 96
        - Brekelmans, C.G.J.; geb.dat.: - Verblijfplaats: vanaf 10 mei 1943 ondergedoken. 1946 - 1947, 97
        - Bremer, R.; geb.dat.: 16 - 10 - 1921 Verblijfplaats: vanaf 13 mei 1943 ondergedoken en werkzaam op boerderijen in Hasselt en Aalten. 1949, 98
        - Breure, P.J.; geb.dat.: -; Verblijfplaats: vanaf 10 mei 1943 krijgsgevangene. 1946 - 1948, 99
        - Brik, P.; geb.dat.: 20 - 11 - 1913 Verblijfplaats: van 10 mei tot 5 augustus 1943 werkzaam bij de Nieuwe Rijnvaart Maatschappij NV in Duitsland, daarna ondergedoken, vanaf 3 mei 1944 geïnterneerd in het concentratiekamp Burscheid, op 12 december 1944 ontslagen en tewerkgesteld bij de Nieuwe Rijnvaart Maatschappij. 1946 - 1949, 100
        - Brink, G. van den; geb.dat.: 12 - 01 - 1919 Verblijfplaats: werkzaam met een ausweiss bij de fa. Gort, Carosseriefabriek te Arnhem, vanaf juni 1944 ondergedoken in Renkum, na de landing van de geallieerden geëvacueerd, vanaf februari 1945, met zijn familie, bij een boer in Lunteren gearresteerd en naar Veenendaal afgevoerd, daarna ontsnapt en rondgezworven. 1946 - 1949, 101
        - Brink, K.A. van den; geb.dat.: - Verblijfplaats: vanaf 10 mei 1943 ondergedoken. 1946 - 1949, 102
        - Broek, G.W. van den; geb.dat,.: - Verblijfplaats: werkzaam bij het Hollandsche Aannemersbedrijf Zanen Verstoep NV aan een sluis te Hardinxveld en uitgesloten voor krijgsgevangenschap. 1946 - 1948, 103
        - Broekema, H.; geb.dat.: - Verblijfplaats: vanaf 10 mei 1943 ondergedoken, van 9 oktober 1944 tot 1 februari 1945 geïnterneerd. 1946 - 1948, 104
        - Broekhuizen, C.A.; geb.dat.: - Verblijfplaats: vanaf 10 mei 1943 ondergedoken in Rotterdam. 1946 - 1949, 105
        - Broekhuizen, J.C.L.; geb.dat.: - Verblijfplaats vanaf 10 mei 1943 ondergedoken in eigen huis te Haarlem. 1946 - 1948, 106
        - Broersen, J.; geb.dat.: - Verblijfplaats: vanaf 10 mei 1943 ondergedoken als vrijwilliger bij de Koninklijke Marine. 1946, 107
        - Bronsaer, P.J.; geb.dat.: - Verblijfplaats: vanaf oktober 1940 werkzaam op de Rijkswerf te Willemsoord, vanaf november 1944 geïnterneerd in een strafgevangenis te Duitsland. 1949 - 1951, 108
        - Broos, W.; geb.dat.: - Verblijfplaats: vanaf 11 juni 1942 geïnterneerd, op 2 februari 1945 overleden in Kamp Dachau. 1946, 109
        - Brouwer, G.; geb.dat.: 03 - 01 - 1900 Verblijfplaats: vanaf 8 mei 1943 ondergedoken. 1949, 110
        - Brouwer, H.; geb.dat.: - Verblijfplaats: vanaf 13 mei 1943 ondergedoken bij zijn ouders, op 15 april 1945 gesneuveld in Murmerwoude. 1946, 111
        - Brouwer, J.C.; geb.dat.: - Verblijfplaats: vanaf 10 mei 1943 ondergedoken in Jutphaas. 1946, 112
        - Brouwer, S.; geb.dat.: 05 - 03 - 1923 Verblijfplaats: vanaf 10 mei 1943 ondergedoken in Garijp en Twijzel. 1946 - 1949, 113
        - Bruijn, A. de; geb.dat.: 10 - 11 - 1920 Verblijfplaats: vanaf 10 mei 1943 krijgsgevangene, vanaf 1 augustus 1943 gevlucht en ondergedoken in Nederland. 1949 - 1950, 114
        - Bruin, D.J. de; geb.dat.: - Verblijfplaats: vanaf 13 mei 1943 ondergedoken en actief in het verzet in Friesland. 1946 - 1948, 115
        - Bruins, S.; geb.dat.: - Verblijfplaats: van 3 juni 1940 tot 4 juni 1943 geïnterneerd in gevangenissen te Bochum en Hamm, vanaf november 1944 ondergedoken in Den Haag. 1946, 116
        - Buijs, J.; geb.dat.: 03 - 08 - 1912 Verblijfplaats: vanaf 10 mei 1943 ondergedoken en werkzaam bij het verzet in Middelburg. 1946 - 1949, 117
        - Buikes, J.J.H.; geb.dat.: - Verblijfplaats: vanaf 1 september 1941 geïnterneerd, op 11 mei 1942 gefusilleerd. 1946, 118